# 一个外国自然人能不能设立一个有限公司

提问人：hcl1986 时间：2012-11-29 20:05:19
我只知道外国自然人一人独资企业能不能设立一人有限公司

回答人：chenyiwei
可按《外资企业法》的规定设立外资企业。该外资企业同时应执行公司法中关于一人有限公司的规定。如果两者不一致的，优先适用外商投资企业相关法律中的规定。